【裁判字號】    89,易,414
【裁判日期】    900111
【裁判案由】    竊盜
【裁判全文】
臺灣宜蘭地方法院刑事判決                          八十九年度易字第四一四號
    公  訴  人  臺灣宜蘭地方法院檢察署檢察官
    被      告  己○○
右列被告因竊盜案件，經檢察官提起公訴（八十八年度偵字第三六八六號）及移送併
辦（八十九年度偵字第二一三０號、二五二九號、三二三四號），本院判決如左：
    主  文
己○○連續竊盜，累犯，處有期徒刑拾月。
扣案之機車鑰匙壹把（貼有編號ＧＶＺ－一七一號）沒收。
    事  實
一、己○○於民國八十六年間因違反麻醉藥品管理條例案件，經台灣台北地方法院判
    處有期徒刑五月確定，甫於八十七年三月十六日執行完畢，猶不知悔改，竟基於
    意圖為自己不法所有之概括犯意，連續於附表所示之時間、地點，以如附表所示
    之方式，竊得如附表編號一至四號及六號所示被害人之財物，並於著手行竊如附
    表編號五號所示被害人財物之際，為被害人發覺而未遂。嗣先後於八十八年九月
  二十八日凌晨零時五十分許，在宜蘭縣羅東鎮○○路與民權路口；八十九年七月
    三十一日十五時許，在宜蘭縣羅東鎮○○路二十九號前；八十九年九月二日二十
    二時四十五分許，在宜蘭縣羅東鎮居○街四十三之一號前；八十九年十一月八日
    七時五十分許，在宜蘭縣羅東鎮○○○街二十三號前，為警分別查獲，並扣得其
    所有為附表編號一號竊盜犯行所用之機車鑰匙一把（貼有編號ＧＶＺ－一七一號
    ）。
二、案經宜蘭縣警察局羅東分局報由臺灣宜蘭地方法院檢察署檢察官偵查起訴。
    理  由
一、訊據被告己○○對於附表編號一號之犯行坦誠不諱；對於趁鑰匙未取下之際為附
    表編號三號之竊盜事實固不否認，惟否認係於附表編號三號所示之時、地所為；
    對於附表編號二、四、五、六號之事實則矢口否認，辯稱：ＲＢＩ－五三二號機
    車（實際上為ＰＰＩ－七一五號機車而懸掛ＲＢＩ－五三二號車牌）是我在十一
    月份間某日早上向綽號「阿明」之友人借的，我不知道他的真實姓名、住址，他
    是我台北認識的朋友，我也不知道他掛的是失竊車牌；自小客車是我在八十九年
    七月二十八日在羅東鎮○○路上農田水利會前，看到鑰匙未取下，我就把它開走
    ，後來在七月三十一日被警察查獲時，我不知道那一台車子後車廂裡有電子琴，
    被臨檢時才知道，那不是我偷的；乙○○那一件是當天我喝醉酒，所以坐在他機
    車上，我沒有插入鑰匙也沒有要偷他機車的意思云云，經查：右揭犯罪事實，業
    據被害人丙○○、甲○○、戊○○、丁○○、乙○○、辛○○及庚○○指訴失竊
    情節在卷，並有證人吳秀娥證述：我是晚上十時許在家掃地，看見被告從巷子走
    出來，沒多久我見他坐在我小叔（即被害人乙○○）機車上拿鑰匙在開，我趕緊
    叫我小叔，他就出去與被告發生爭吵等語，復有贓物認領保管單五紙在卷可按，
    並有被告所有供行竊附表編號一號之犯行所用之機車鑰匙一把扣案可證（八十八
    年保管字第一一九六號）。至被告辯稱自小客車是在七月二十八日在羅東農田水
    利會前所竊、懸掛ＲＢＩ－五三二號車牌之機車係向「阿明」所借、未偷電子琴
    、未著手行竊ＲＢＹ－三六０號機車云云，惟查：
（一）被告自承自小客車係趁鑰匙未取下之際竊得，然其於警訊時坦承係在七月二十
      六日零時十分許，在羅東鎮○○路與中正北路口所竊，於偵訊時則改稱於係在
      七月二十七日下午二時許，在羅東農田水利會偷的，於本院訊問時又改稱在七
月二十八日在羅東農田水利會所偷，辯詞反覆，已不足採，且被害人戊○○明
      確指訴係於附表編號三號所示時、地失竊，而於當日零時三十分許即向警方報
      案等語，顯見被告此部分陳述之時、地有誤。
（二）被告辯稱懸掛ＲＢＩ－五三二號車牌之機車係向「阿明」所借云云，惟訊之被
      告「阿明」年籍姓名及聯絡方式，被告均答稱不知，且被告於警訊時陳稱：是
      在十一月八日（即警方查獲當日）四時三十分許，在羅東鎮○○路遇到他向他
      借的云云；於偵訊時則稱：（今天你為何借該車？）今天早上四、五點，我車
      子壞了，去吃早餐順便找房子云云，所辯顯與社會常情相違，不足採信。
（三）另被告辯稱電子琴不是伊所偷云云，然被害人丁○○失竊之時間在七月三十一
      日十四時許，被告被查獲駕駛前述Ｕ七－六七一０號自小客車之時間為同日十
      五時許，相隔僅一小時，又在被告所駕之贓車上查獲，被告竟諉稱不知，顯屬
      狡辯之詞。
（四）再被告辯稱未著手行竊ＲＢＹ－三六０號機車云云，惟其於警訊時陳稱：我以
      為那是我失竊之機車，所以要騎走云云；於本院八十九年十二月八日訊問時則
      稱：我喝醉酒，拿鑰匙要插進去，插不進去時，乙○○就過來說我要偷他車子
      云云，於本院審理時改稱：我沒有插入鑰匙云云，供述前後歧異，顯不足採。
    綜上所述，被告所辯均屬事後卸責之詞，不足採信。本件事證明確，被告犯行堪
    以認定。
二、核被告如附表編號一至四號及六號所為，係犯刑法第三百二十條第一項之竊盜罪
    ，如附表編號五號所為，係犯同法第三百二十條第一項、第三項之竊盜未遂罪。
    其先後多次之竊盜犯行，時間緊接、手法相同、觸犯基本構成要件相同之罪名，
    顯係基於概括犯意為之，應依連續犯規定論以刑法第三百二十條第一項之一罪並
    加重其刑。公訴意旨雖僅論及被告如附表編號一號之犯行，惟犯罪事實一部起訴
    者，其效力及於全部，被告所為如附表編號二至六號之犯行部分，與前述犯行有
    連續犯之裁判上一罪關係，本院自應就檢察官移送併辦部分併予審理，附此敘明
    。查被告於八十六年間因違反麻醉藥品管理條例案件，經台灣台北地方法院判處
    有期徒刑五月確定，甫於八十七年三月十六日執行完畢，此有台灣高等法院檢察
    署刑案紀錄簡覆表在卷可憑，於五年內再犯本件有期徒刑之罪，為累犯，應依刑
    法第四十七條規定，遞加重其刑。爰審酌被告所竊之財物價值、次數，否認犯行
  及犯後猶飾詞狡辯之情等一切情狀，量處如主文所示之刑。扣案之機車鑰匙一把
    （貼有編號ＧＶＺ－一七一號）為被告所有供犯罪所用之物，業據被告供承在卷
    ，爰依法併予宣告沒收。至其他扣案之物（見八十八年度保管字第一一九六號、
    八十九年度保管字第一三一九號），被告否認為其所有供犯罪所用之物，亦無證
    據證明為被告所有供犯罪所用之物，爰不併予宣告沒收，併此敘明。
據上論斷，應依刑事訴訟法第二百九十九條第一項前段，刑法第五十六條、第三百二
十條第一項、第四十七條、第三十八條第一項第二款、罰金罰鍰提高標準條例第一條
前段，判決如主文。
本案經檢察官林吉泉到庭執行職務。
中      華      民      國    九十    年      一      月       十一     日
                                  臺灣宜蘭地方法院刑事第二庭
                                          法  官  林  俊  廷
右正本證明與原本無異。
如不服本判決，應於判決送達後十日內，向本院提出上訴狀。（應附繕本）
                                          書記官  陳  憲  文
中      華      民      國    九十    年      一      月       十七     日
附表
┌──┬─────┬───────┬───┬─────┬─────┬──┐
│編號│竊盜時間  │   竊盜地點   │被害人│行竊方法  │所竊財物  │其他│
│    │          │              │      │          │          │    │
├──┼─────┼───────┼───┼─────┼─────┼──┤
│一  │八十八年九│宜蘭縣羅東鎮中│丙○○│以己有之機│ＧＶＺ－一│    │
│    │月二十七日│山西街五十九號│      │車鑰匙一支│七一號機車│    │
│    │某時      │附近          │      │竊得      │          │    │
├──┼─────┼───────┼───┼─────┼─────┼──┤
│二  │八十九年七│宜蘭縣羅東鎮純│甲○○│趁被害人鑰│ＰＰＩ－七│    │
│    │月二十三日│精路四五二之七│      │匙未取下之│一五號機車│    │
│    │十五時許  │號前          │      │際竊得    │          │    │
├──┼─────┼───────┼───┼─────┼─────┼──┤
│三  │八十九年七│宜蘭縣羅東鎮公│戊○○│趁被害人鑰│Ｕ七－六七│    │
│    │月二十六日│正路、中正北路│      │匙未取下之│一０號自小│    │
│    │零時十分許│口之便利超商前│      │際竊得    │客車      │    │
│    │          │              │      │          │          │    │
├──┼─────┼───────┼───┼─────┼─────┼──┤
│四  │八十九年七│宜蘭縣羅東鎮興│丁○○│不詳方式  │ＣＡＳＩＯ│    │
│    │月三十一日│東路九十三之三│      │          │電子琴一台│    │
│    │十四時許  │號            │      │          │          │    │
├──┼─────┼───────┼───┼─────┼─────┼──┤
│五  │八十九年九│宜蘭縣羅東鎮居│乙○○│行竊之際為│ＲＢＹ－三│未遂│
│    │月二日二十│仁街四十三之一│      │被害人所發│六０號機車│    │
│    │二時許    │號            │      │覺而未遂  │          │    │
│    │          │              │      │          │          │    │
├──┼─────┼───────┼───┼─────┼─────┼──┤
│六  │八十九年十│宜蘭縣羅東鎮公│辛○○│不詳方式  │ＲＢＩ－五│    │
│    │一月三日十│園路香雞城樓下│      │          │三二號機車│    │
│    │五時許    │              │      │          │車牌      │    │
└──┴─────┴───────┴───┴─────┴─────┴──┘
附錄法條
刑法第三百二十條第一項
意圖為自己或第三人不法之所有，而竊取他人之動產者，為竊盜罪，處五年以下有期
徒刑、拘役或五百元以下罰金。


司法院資訊處製作；財團法人民間司法改革基金會備份。
